臺灣臺南地方法院刑事判決　　　　　　　99年度易字第1773號
公　訴　人　臺灣臺南地方法院檢察署檢察官
被　　　告　吳崇榮
上列被告因詐欺等案件，經檢察官提起公訴（99年度偵字第5079
號、第14686 號），被告就被訴事實為有罪之陳述，本院裁定進
行簡式審判程序，判決如下：
    主    文
吳崇榮共同犯踰越牆垣竊盜罪，處有期徒刑陸月，如易科罰金，
以新臺幣壹仟元折算壹日；又犯詐欺取財未遂罪，處有期徒刑貳
月，如易科罰金，以新臺幣壹仟元折算壹日。應執行有期徒刑陸
月，如易科罰金，以新臺幣壹仟元折算壹日。
    事    實
一、吳崇榮、林育廷（另結）基於共同之犯意聯絡，意圖為自己
    不法之所有，於民國99年1月5日下午某時，至臺南市○○區
    ○○路1段155巷17號潘劉玉英住處，先由吳崇榮翻越圍牆進
    入開啟大門，2 人隨即進入上址屋內（侵入住宅部分未據告
    訴），趁1樓有老人睡覺中，別無他人在家，上至2樓徒手竊
    取潘劉玉英所有之皮包1 只（內有台新銀行及新光三越信用
    卡各1張、身分證及健保卡各1張、現金新台幣(下同)6,000
    元）等物。得手後，吳崇榮分得前開竊得之台新銀行信用卡
    1張，復另行起意，意圖為自己不法之所有，於99年1月6日1
    2 時50分許，邀同不知情之蔡得豪（業經檢察官為不起訴處
    分），共乘機車至臺南市○○區○○路2段181號吳瑩清經營
    之「金世界銀樓」，蔡得豪在外等候，吳崇榮進入店內，選
    定價值2萬0,850元之金飾1 條後，向吳瑩清佯稱：伊欲購買
    金飾，以刷卡方式付帳云云，持前開竊得之潘劉玉英所有之
    台新銀行信用卡交付吳瑩清過卡，經吳瑩清發現該信用卡所
    有人姓名係女性乃詢問吳崇榮，吳崇榮復佯稱係其母親所有
    ，吳瑩清遂要求吳崇榮聯絡其母親來店親自簽名，吳崇榮佯
    裝打電話聯絡母親而無法接通，吳瑩清進而詢問吳崇榮姓名
    ，吳崇榮謊稱其名為「吳崇憲」，並在白紙上書寫「吳崇憲
    」，後吳崇榮再三假裝聯絡其母親無著，吳瑩清乃拒絕該筆
    交易，吳崇榮即偕蔡得豪離去，而未得逞。嗣吳瑩清心覺有
    異，暗中記下2 人所騎乘之機車車牌號碼，報警處理，始查
    知上情。
二、案經臺南市政府警察局第二分局報告暨臺灣臺南地方法院檢
    察署檢察官自行簽分偵查起訴。
    理    由
一、本件被告吳崇榮於本院準備程序就被訴事實為有罪之陳述，
    經受命法官告知其簡式審判程序之旨，並聽取檢察官及被告
    之意見後，由本院合議庭依刑事訴訟法第273 條之1第1項規
    定，裁定進行簡式審判程序，合先敘明。
二、訊據被告對於上揭犯罪事實均坦承不諱，核與證人即被害人
    潘劉玉英及證人吳瑩清於警詢證述及偵查中結證情節相符。
    本案事證明確，被告犯行堪以認定，應依法論科。
三、被告行為後，刑法第321 條業於100年1月26日修正公布，並
    自公布日起算至第3 日即100年1月28日發生效力。修正前刑
    法第321條第1項第1、2款規定：「犯竊盜罪而有左列情形之
    一者，處六月以上、五年以下有期徒刑：一、於夜間侵入住
    宅或有人居住之建築物、船鑑或隱匿其內而犯之者。二、毀
    越門扇、牆垣或其他安全設備而犯之者。」，修正後刑法第
    321條第1項第1、2款規定：「犯竊盜罪而有下列情形之一者
    ，處六月以上、五年以下有期徒刑，得併科新臺幣十萬元以
    下罰金：一、侵入住宅或有人居住之建築物、船艦或隱匿其
    內而犯之者。二、毀越門扇、牆垣或其他安全設備而犯之者
    。」。修正後刑法第321條第1項第1 款規定之構成要件不限
    於「夜間」侵入住宅，且刑度增加得併科10萬元以下罰金刑
    ，修正後之規定尚無較有利於被告，應適用行為時之法律即
    修正前之規定。核被告所為，係犯修正前刑法第321條第1項
    第2 款之踰越牆垣竊盜罪。被告與林育廷就上開犯行有犯意
    聯絡及行為分擔，為共同正犯。公訴意旨認被告係犯普通竊
    盜罪，容有未洽，起訴法條應予變更。又被告持竊得之潘劉
    玉英所有之台新銀行信用卡用以詐騙吳瑩清所有之金飾而未
    果，係犯刑法第339條第3項、第1 項之詐欺取財未遂罪。被
    告所犯詐欺犯行僅止於未遂，應依刑法第25條第2 項規定減
    輕其刑。被告所犯上開加重竊盜、詐欺犯行，犯意個別，行
    為互殊，應分論併罰。爰審酌被告犯本件加重竊盜及詐欺未
    遂犯行，恣意侵犯他人財產權，行為殊不足取，兼衡所所犯
    加重竊盜、詐欺情節及犯罪手段，侵害財產法益價值、犯後
    自白犯行態度尚佳，兼衡被告之品性、智識程度、生活狀況
    與其他一切情狀，爰各量處如主文所示之刑，並定其應執行
    之刑，並就各宣告刑與所定應執行之刑，均分別諭知易科罰
    金之折算標準，以示懲儆。
四、同案被告林育廷另行審結
據上論斷，應依刑事訴訟法第273條之1第1項、第299條第1 項前
段、第300條，刑法第2條第1項前段、第28條、第321條第1項第2
款（修正前）、第339條第3項、第1項、第25條第2項、第41條第
1項前段、第51條第5款，刑法施行法第1條之1第1項、第2項前段
，判決如主文。
本案經檢察官郭書鳴到庭執行職務。
中    華    民    國   100    年    6     月    16    日
                  刑事第十三庭  法  官  熊祥雲
以上正本證明與原本無異
如不服本判決應於收受本判決後10日內向本院提出上訴書狀，並
應敘述具體理由。其未敘述上訴理由者，應於上訴期間屆滿後20
日內向本院補提理由書狀（均須按他造當事人之人數附繕本）「
切勿逕送上級法院」。
                                書記官  林幸萱
中    華    民    國   100    年    6     月    16    日
附錄本案論罪科刑法條全文
刑法第321條第1項第2款：
犯竊盜罪而有左列情形之一者，處六月以上、五年以下有期徒刑
：
二、毀越門扇、牆垣或其他安全設備而犯之者。
刑法第339條
意圖為自己或第三人不法之所有，以詐術使人將本人或第三人之
物交付者，處五年以下有期徒刑、拘役或科或併科一千元以下罰
金。
以前項方法得財產上不法之利益或使第三人得之者，亦同。
前二項之未遂犯罰之。